【裁判字號】    98,易,654
【裁判日期】    980623
【裁判案由】    傷害
【裁判全文】
臺灣彰化地方法院刑事判決               98年度易字第654號
聲  請  人  臺灣彰化地方法院檢察署檢察官
被      告  庚○○
                      號
上列被告因傷害案件，經檢察官聲請簡易判決處刑（98年度偵字
第4343號），本院認不宜以簡易判決處刑，改依通常程序審理，
判決如下：
    主  文
本件公訴不受理。
    理  由
一、按告訴乃論之罪，告訴人於第一審辯論終結前得撤回其告訴
    ，又告訴經撤回者，應諭知不受理之判決，刑事訴訟法第23
    8條第1項、第303條第3款定有明文。次按告訴乃論之刑事事
    件於偵查中或第一審法院辯論終結前，調解成立，並於調解
    書上記載當事人同意撤回意旨，經法院核定者，視為於調解
    成立時撤回告訴或自訴，鄉鎮市調解條例第28條第2項亦有
    明定。
二、公訴意旨略以：被告庚○○於民國98年3月22日上午零時許
    ，在彰化縣芳苑鄉○○村○○○○○街與六街入口處，因細
    故與甲○○、丙○○、丁○○、戊○○、己○○、乙○○等
    6 人發生爭執，竟夥同綽號「阿霧」、「阿慶」、「阿清」
    及數名不詳綽號之男子，共同基於傷害他人身體之犯意聯絡
    與行為分擔，分持鐵棍、木棍等工具（均未扣案），對甲○○等6人予以毆打，造成丙○○受有左手第3指開放性傷口、
    背挫傷、雙上肢及右下肢多處擦傷等傷害，乙○○受有左手
    肘挫傷併撕裂傷、右上肢擦傷等傷害（其餘被毆打之甲○○
    、丁○○、己○○、戊○○等4人因均無驗傷單，不另為不
    起訴處分）。案經丙○○、乙○○告訴偵辦，因認被告涉犯
    刑法第277條第1項前段之傷害罪嫌等語。
三、經查，本件告訴人丙○○、乙○○告訴被告傷害案件，聲請
    人認被告係犯刑法第277條第1項前段之傷害罪，該罪依同法
    第287條前段規定，須告訴乃論。嗣經告訴人丙○○、乙○○及甲○○、丁○○、己○○、戊○○（以上為調解對造人
    ）與被告（調解聲請人）於98年5月28日在彰化縣芳苑鄉調
    解委員會調解成立，並於調解書第四點、第五點記載：「兩
    造和解後，對造人等均無條件撤銷對聲請人之所有告訴權。
    」、「兩造和解後，均放棄所屬之民、刑事訴訟權與求償權
    。」，該調解書業經本院於98年6月10日核定在案，此有彰
    化縣芳苑鄉公所回覆本院通知核定函及調解書影本1紙在卷
    可稽。是上開調解書既已載明告訴人自和解後撤回告訴，並
    放棄本案之刑事追訴權，且經本院核定在案，揆諸前揭說明
    ，應視為自調解之日起即98年5月28日告訴人已撤回其告訴
    。爰依首揭規定，不經言詞辯論，逕為諭知不受理之判決。
據上論斷，應依刑事訴訟法第303條第3款、第307條，判決如主
文。
中    華    民    國    98    年    6     月    23    日
                  刑事第五庭    法  官  羅秀緞
以上正本證明與原本無異。
如不服本判決應於收受判決後10日內向本院提出上訴書狀，並應
敘述具體理由；其未敘述上訴理由者，應於上訴期間屆滿後20日
內向本院補提理由書（均須按他造當事人之人數附繕本）「切勿
逕送上級法院」。
告訴人或被害人對於判決如有不服具備理由請求檢察官上訴者，
其上訴期間之計算係以檢察官收受判決正本之日期為準。
中    華    民    國    98    年    6     月    23    日
                                書記官  林明俊


司法院資訊處製作；財團法人民間司法改革基金會備份。
